【裁判字號】    90,訴,72
【裁判日期】    900326
【裁判案由】    傷害
【裁判全文】
臺灣雲林地方法院刑事判決                              九十年度訴字第七二號
    公  訴  人  臺灣雲林地方法院檢察署檢察官
    被      告  乙○○
右列被告因家庭暴力之傷害案件，經檢察官提起公訴（九十年度偵字第五二○號），
本院判決如左︰
    主  文
乙○○傷害直系血親尊親屬之身體，處有期徒刑拾月。
    事  實
一、乙○○係甲○○之子，竟基於傷害直系血親尊親屬之故意，於民國九十年一月二
    十四日下午十一時許，於雲林縣西螺鎮○○里○○路三六號其住處，徒手毆打甲
    ○○之頭部，致甲○○受有頭部外傷併頭皮下血腫，下頜部位挫傷併瘀青、胸部
    挫傷等傷害。
二、案經告訴人甲○○訴由台灣雲林地方法院檢察署檢察官偵查起訴。
    理  由
一、訊據被告乙○○矢口否認有上開傷害之犯行，辯稱：伊沒有出手毆打其母甲○○
    云云。惟查：被告於右揭時、地，徒手毆打告訴人甲○○之事實，業據告訴人甲
    ○○於偵查及本院審理時指訴綦詳，核與證人蘇清輝到庭證稱：「被告是初一打
    我太太... 我有看到被告用拳頭打我太太」等語相符，而告訴人甲○○受有前揭
    傷勢，亦經醫師驗明，有慈愛綜合醫院出具之驗傷診斷書一紙在卷可稽。參以被
    告為告訴人之子，甲○○身為被告之生母，關愛子女猶恐不及，若非被告乙○○
    確有上開傷害犯行，嚴重傷及母親之心，身為母親者當無堅持對子提出告訴之理
    。綜上所陳，被告所辯，顯係事後卸責之詞，不足採信。本件事證明確，被告犯
    行洵堪認定。
二、核被告乙○○所為，係犯刑法第二百八十條、第二百七十七條第一項之傷害直系
    血親尊親屬罪。爰審酌被告犯後空言狡辯，毫無悔意，及其無視於其母親已年邁
    ，猶徒手毆打其母親，致其母親頭及胸部多處受有傷害，對於母親長輩毫不尊重
    ，不知倫常道理，及其犯罪之動機、目的、手段與被害人所受傷害程度等一切情
    狀，量處如主文所示之刑。至公訴意旨認被告於九十年一月二十三日在其住處，
    因向其母甲○○索錢未遂，徒手傷害甲○○之部分，經查，告訴人於本院審理指
    稱：「被告是在初一晚上十一點打我的」等語，證人蘇清輝到庭證稱：「被告是
    初一打我太太的，除夕沒有打」等語（見本院九十年三月十九日訊問筆錄），查
    九十年之農曆初一係九十年一月二十四日，一月二十三日是除夕，足見被告並未
    於九十年一月二十三有毆打其母甲○○之行為，此外，復查無其他積極證據，足
    資證明被告有於九十年一月二十三日傷害其母甲○○之犯行，原應為無罪之諭知
    ，惟公訴意旨認此部分與前開有罪部分有裁判上一罪之關係，爰不另為無罪之諭
    知，附此敘明。
據上論斷，應依刑事訴訟法第二百九十九條第一項前段、刑法第二百八十條、第二百
七十七條第一項、罰金罰鍰提高標準條例第一條前段，判決如主文。
本案經檢察官王富哲到庭執行職務。
中      華      民      國      九十      年      三    月    二十六    日
                                         臺灣雲林地方法院刑事第二庭
                                             法  官  冷  明  珍
右正本證明與原本無異
如不服本判決，應於判決送達後十日內，向本院提出上訴狀。（須附繕本）
                                             書記官  周  麗  雲
中      華      民      國      九十      年      三    月    二十六    日
刑法第二百七十七條
傷害人之身體或健康者，處三年以下有期徒刑、拘役或一千元以下罰金。
犯前項之罪因而致人於死者，處無期徒刑或七年以上有期徒刑，致重傷者，處三年
以上十年以下有期徒刑。
刑法第二百八十條
對於直系血親尊親屬，犯第二百七十七條或第二百七十八條之罪者，加重其刑至二分
之一。


司法院資訊處製作；財團法人民間司法改革基金會備份。
